臺灣高等法院高雄分院民事裁定　　　　　100年度抗字第254號
抗　告　人　游小娜
　　　　　　佟光怡
上列抗告人因與相對人張碧華間請求損害賠償等事件，聲請保全
證據，對於民國100年9月22日臺灣高雄地方法院100年度全字第75
號裁定，提起抗告，本院裁定如下：
    主  文
抗告駁回。
抗告訴訟費用由抗告人負擔。
    理  由
一、聲請及抗告意旨略以：李嘉益法官於民國100 年4 月26日準
    備程序時要相對人變更訴之聲明範圍；抗告人未收到相對人
    所製作「民事檢呈證物狀」而提出異議，卻未予闡明；又於
    同年6 月17日進行丈量程序時，縱容非當事人之A 女在場錄
    影拍攝，李嘉益法官對於抗告人之異議竟回應：我授權的等
    語，協助相對人進行現場蒐證以盡應負之舉證責任，顯有偏
    頗之虞。為此，抗告人於100 年7 月6 日聲請李嘉益法官迴
    避，並具狀向該院院長陳報。綜上，李嘉益法官罔顧當事人
    權益，違法濫權，違反民事訴訟法第192 條至197 條、第19
    9 條、第199 之1 條、第225 條，本件有保全證據，依法查
    證之必要。原裁定駁回抗告人之聲請，理由不備，論事用法
    未洽，顯非適法裁定，爰請求廢棄原裁定，准予保全臺灣高
    雄地方法院（下稱高雄地院）100 年度訴字第437 號侵權損
    害等全部卷宗書狀資料、證物、調查（丈量）資料，以及同
    案聲請法官迴避全部卷宗書狀資料、證物等語。
二、按證據有滅失或礙難使用之虞，或經他造同意者，得向法院
    聲請保全；就確定事、物之現狀有法律上利益並有必要時，
    亦得聲請為鑑定、勘驗或保全書證，民事訴訟法第368 條第
    1 項定有明文。其立法意旨，係鑑於證據之調查，本應於訴
    訟繫屬後已達調查之程度，且有調查必要者，始得為之，但
    於此之前，如該證據有滅失或有礙難使用之虞，卻不能立即
    調查，將因證據之滅失或情事變更而礙難使用，致影響日後
    裁判之正確性，故特設此制以為預防。是倘本案訴訟已繫屬
    於法院，且已達可以調查證據之程度者，自無聲請保全證據
    之必要。（最高法院92年度台抗字第202 號裁定及92年度台
    抗字第502 號裁定參照）。
三、經查：抗告人聲請保全上開卷宗，雖提出100 年度訴字第43
    7 號卷面、送達文書紀要各一紙及A 女之照片為證。惟本案
    訴訟已繫屬於高雄地院，且業經調查，則抗告人所述上情有
    無違反民事訴訟法，各該證據是否可採或是否須更為調查，
    係屬原審法院指揮、調查證據之職權，抗告人若有不服，應
    向受訴法院或循上訴程序再為爭執，殊無另行聲請保全證據
    之理。況全部卷內資料目前均由高雄地院依法保管，並無滅
    失或礙難使用之虞。且抗告人所提前開證物，就本件應保全
    證據之理由，並無法使法院信其主張為真實，應認其未善盡
    釋明之義務，尚難認有聲請保全證據之必要。是以，其聲請
    保全證據，於法尚有未合。原法院駁回其聲請，核無違誤，
    抗告意旨猶執陳詞要求廢棄改判，為無理由，應予駁回。
四、據上論結，本件抗告為無理由，爰依民事訴訟法第495 條之
    1 第1 項、第449 條第1 項、第95條、第78條，裁定如主文
    。
中    華    民    國    100   年    10    月    26    日
                            民事第四庭
                                審判長法官  蔡文貴
                                法      官  謝靜雯
                                法      官  陳真真
以上正本證明與原本無異。
如不服本裁定應於送達後10日內向本院提出再抗告狀（並按他造
當事人之人數附繕本），並繳納再抗告費新臺幣1,000 元。
再為抗告僅得以適用法規顯有錯誤為理由，並應委任律師為代理
人。如委任律師提起抗告者，應一併繳納抗告費。
中    華    民    國    100   年    10    月    26    日
                                書  記  官  陳金卿
附註：
抗告人之配偶、三親等內之血親、二親等內之姻親，或抗告人為
法人、中央或地方機關時，其所屬專任人員具有律師資格並經法
院認適當者，亦得為第三審代理人。
抗告人或其法定代理人具有律師資格者及前項情形，應於提起抗
告或委任時釋明之。